臺中高等行政法院裁定
111年度再字第9號
再 審原 告  陳妙光                                      

再 審被 告  苗栗縣政府                             
代  表  人  徐耀昌              
上列當事人間建築法事件，再審原告對於中華民國107年9月27日
最高行政法院107年度判字第561號判決，本於行政訴訟法第273
條第1項第14款事由，提起再審之訴部分，本院裁定如下：
　　主  文
一、再審之訴駁回。
二、再審訴訟費用由再審原告負擔。
　　理  由
一、按「訴訟之全部或一部，法院認無管轄權者，依原告聲請或
    依職權以裁定移送於其管轄法院。」行政訴訟法第18條準用
    民事訴訟法第28條第1項定有明文。次按「（第1項）再審之
    訴專屬為判決之原行政法院管轄。（第2項）對於審級不同
    之行政法院就同一事件所為之判決提起再審之訴者，專屬上
    級行政法院合併管轄之。（第3項）對於最高行政法院之判
    決，本於第273條第1項第9款至第14款事由聲明不服者，雖
    有前2項之情形，仍專屬原高等行政法院管轄。」亦為行政
    訴訟法第275條所明定。本件再審原告因建築法事件，不服
    最高行政法院民國107年9月27日107年度判字第561號判決（
    下稱原確定判決），以原確定判決有行政訴訟法第273條第1
    項第14款事由，向本院提起再審之訴部分，依前開規定，應
    專屬原高等行政法院即本院管轄，先行說明。
二、次按「再審之訴應於30日之不變期間內提起。前項期間自判
    決確定時起算，判決於送達前確定者，自送達時起算；其再
    審之理由發生或知悉在後者，均自知悉時起算。」行政訴訟
    法第276條第1項及第2項定有明文。且再審原告如主張再審
    之理由發生或其知悉在後者，應就此事實負舉證責任，此觀
    同法第277條第1項第4款之規定自明。又同法第278條第1項
    規定：「再審之訴不合法者，行政法院應以裁定駁回之。」
    。
三、本件再審原告因建築法事件，提起行政訴訟，經本院106年
    度訴字第88號判決駁回；復經原確定判決駁回上訴確定在案
    。再審原告不服，對原確定判決本於行政訴訟法第273條第1
    項第14款事由，向本院提起再審之訴。經查，再審原告本於
    行政訴訟法第273條第1項第14款事由對原確定判決提起再審
    之訴，依上述說明，亦應於再審原告收受原確定判決之送達
    時起算30日之不變期間為之，不生發生在後或知悉在後之問
    題，且再審原告亦未就再審之理由發生或其知悉在後者之事
    實舉證，故無從認為再審原告就再審之理由發生或其知悉在
    後。而原確定判決於107年10月9日送達再審原告之訴訟代理
    人（見最高行政法院107年度判字第561號卷第111頁），有
    送達證書附最高行政法院107年度判字第561號卷可稽並經本
    院調卷查核屬實，是再審原告本於行政訴訟法第273條第1項
    第14款事由提起再審之訴之不變期間，應自原確定判決送達
    之翌日起算，扣除在途期間6日，至107年11月14日（星期三
    ）止，即告屆滿。再審原告遲於111年7月4日（見本院卷第1
    5頁，右上方收文章日期）始提起本件再審之訴，顯已逾期
    ，依上開規定及說明，其再審之訴自非合法，應予駁回
四、據上論結，本件再審之訴為不合法。依行政訴訟法第278條
    第1項、第104條、民事訴訟法第95條、第78條，裁定如主文
    。
中　　華　　民　　國 　111 　年　   9 　 月　  16　　日
                臺中高等行政法院第二庭 
                          審判長法  官　林  靜  雯
                                法  官  張  鶴  齡
                                法  官  楊  蕙  芬
以上正本證明與原本無異。
如不服本裁定，應於裁定送達後10日內以書狀敘明理由，經本院
向最高行政法院提起抗告（須依對造人數附具繕本）。
中　　華　　民　　國 　111 　年　   9  　 月　  16 　日
                                書記官  黃  毓  臻